【裁判字號】    95,簡上,12
【裁判日期】    950601
【裁判案由】    竊盜
【裁判全文】
臺灣屏東地方法院刑事判決          95年度簡上字第12號
    上  訴  人  臺灣屏東地方法院檢察署檢察官
    被      告  丙○○
上列上訴人因被告竊盜案件，對於中華民國94年11月25日本院所
為第一審判決（94年度簡字第1507號）提起上訴（原聲請簡易判
決處刑案號：94年度速偵字第129 號），及移送併辦（94年度偵
字第5703號、速偵字第1474號、95年度偵字第838 、1084、568
、1073號），本院管轄第二審合議庭，認為應適用通常程序審判
，自為第一審判決，判決如下：
    主  文
原判決撤銷。
丙○○連續攜帶凶器竊盜，累犯，處有期徒刑貳年。扣案之鋼筋
拾貳支、破壞剪貳支、黑塑膠帶貳捲，均沒收。
    事  實
一、丙○○曾犯強盜案件，經臺灣高等法院高雄分院於民國89年
    8 月7 日以89年度訴字第648 號判決判處有期徒2 年8 月確
    定，又因傷害案件，經本院於90年3 月19日以90年度易字第
    24 號 判處有期徒刑3 月確定，復因違反毒品危害防制條例
    案件，經臺灣高等法院高雄分院以92年度上訴字第1383號判
    決判處有期徒刑10月確定，再因竊盜案件，經臺灣高雄地方
    法院於92年12月15日以92年度簡上字第363 號判決判處有期
    徒刑6 月確定，上開刑期接續執行至94年9 月6 日完畢，詎
    其仍不知悔改，意圖為自己不法之所有，本於竊盜之概括犯
    意，或與丁○○（另案審理中）基於竊盜之共同犯意聯絡（
    附表編號3 、4 、5） ，或徒手（附表編號1 、2 、3 、4
    、6 、20、21）或自行或由丁○○攜帶客觀上足以危害生命
    、身體，可作為兇器使用之破壞剪各1 支（附表編號5 為與
    丁○○共犯，附表編號7 至19為單獨犯案），連續於如附表
    所示時、地，為竊盜行為，因而為警分別查獲，並扣得其所
    有、供竊取台灣電力公司所有之供電設備銅玻璃電纜線所用
    之鋼筋12支、破壞剪1 支、黑塑膠帶2 捲，及丁○○所有、
    供其與丙○○共同行竊附表編號5 所示財物之破壞剪1 支。
二、案經屏東縣警察局里港分局報請臺灣屏東地方法院檢察署檢
    察官提起公訴及移送併辦。
    理  由
壹、程序部分
一、按被告以外之人於審判外之言詞或書面陳述，除法律有規定
    者外，不得作為證據，刑事訴訟法第159 條第1 項固定有明
    文。惟被告以外之人於審判外之陳述，雖不符同法第159 條
    之1 至之4 規定，而經當事人於審判程序同意作為證據，法
    院審酌該言詞陳述或書面陳述作成時之情況，認為適當者，
    亦得為證據。又當事人、代理人或辯護人於法院調查證據時
    ，知有第159 條第1 項不得為證據之情形，而未於言詞辯論
    終結前聲明異議者，視為有前項之同意，此據同法第159 條
    之5 規定甚明。證人即共同被告丁○○、附表所示之各被害
    人或其代理人於警詢之證述固屬被告以外之人於審判外之陳
    述，然本案被告於本院準備程序中同意作為證據，且本院審
    酌前述證人之警詢筆錄係於案發當日所為之陳述，較無人情
    施壓或干擾，認為以之作為本案之證據核屬適當，是依刑事
    訴訟法第159 條之5 第1 項之規定，自得為證據。
二、次按92年2 月6 日修正公布，於同年9 月1 日起施行之刑事
    訴訟法第158 條之3 規定：「證人、鑑定人依法應具結而未
    具結者，其證言或鑑定意見，不得作為證據」，是自92年9
    月1 日起，證人除有同法第168 條第1 項規定不得令具結之
    情形外，均應令具結，否則其證言即不具證據能力，不得採
    為判決基礎（最高法院93年度台上字第6578、6838號判決參
    照）。本案證人丁○○於95年1 月5 日檢察官偵查時，曾經
    傳喚到庭作證，依卷內資料，該證人業已具結，依上開說明
    ，證人丁○○於偵查中所為證言，自有證據能力。
貳、論罪
一、訊據被告對附表編號3 、5 、20以外之犯行均坦承不諱，核
    與各該被害人於警訊指訴之情節相符，並有照片數張、贓物
    保領結數紙附卷可稽，及扣案鋼筋12支、破壞剪1支、黑塑
    膠帶2 捲扣案可資佐證，應堪信被告自白為真實。被告對附
    表編號3 、5 、20之犯行矢口否認，辯稱：並未到高樹鄉○
    ○村○○路39號土地公廟與丁○○共同竊取大香爐、中爐、
    花瓶，也沒有與丁○○到持破壞剪到屏東縣大人技術學院旁
    的工寮破壞門鎖後，入內竊取電纜線、深水馬達、農用電動
    馬達灑藥機，也沒有在里港鄉土庫村竊取甲○○的機車云云
    ，經查：
（一）證人丁○○警詢中業已證述，有與被告共同為附表編號
      3、4 、5 之犯行，其於檢察官95年1 月5 日94年度偵字
      第5703號偵查中具結，亦為相同之證述，而被告與丁○○
      為朋友關係，其與丁○○間並無仇恨，亦為被告所自承，
      是丁○○當無故意設詞誣陷被告之理，其證言應屬真實可
      採；此外復有丁○○所有、供其與被告共犯附表5 之加重
      竊盜犯行所用之破壞剪1 支扣案可證，被告此部分之犯行
      ，應堪認定。
（二）被告雖否認其有竊取附表編號20之車牌號碼OWX-321 號機
      車，然證人乙○○（即被害人甲○○之子，系爭機車之使
      用人）證稱：朋友告訴我，說系爭機車都在後庄出現，我
      就到機車行找機車，系爭機車正好被騎得輪胎沒有氣，送
      到機車行去打氣，去到機車行時，被告也在機車行，當他
      看到我的時候，就趕快跑了，我在機車行時有問被告為何
      要偷牽我的機車，他沒有回答我，就趕緊跑開了，....，
      我確定在庭的被告，確實是在機車行的那個人等語，是被
      告若未偷竊系爭機車，當無一見失主即心虛逃跑之理，此
      外，並有系爭機車扣案可證，堪信證人乙○○證詞可採，
      綜上所述，本件事證明確，被告犯行洵堪認定，應依法論
      科。
參、所犯法條
    按刑法第321 條第1 項第3 款之攜帶兇器竊盜罪，係以行為
    人攜帶兇器竊盜為其加重條件，此所謂兇器，其種類並無限
    制，凡客觀上足對人之生命、身體、安全構成威脅，具有危
    險性之兇器均屬之，且祇須行竊時攜帶此種具有危險性之兇
    器為已足，並不以攜帶之初有行兇之意圖為必要（最高法院
    七十九年臺上字第五二五三號判例要旨參照）。破壞剪為鋼
    鐵製成，銳利可剪斷電纜線、門鎖，客觀上足對人之生命構
    成威脅，自屬兇器。次按臺電公司係應一般需用供給電能之
    事業經營者，為電業經營者，其所架設於附表編號7 至19所
    載電線桿等電線，係供傳輸電力之用，應屬電業法所稱之電
    線無訛；至於附表編號5 之電纜線因非電業經營者所設置；
    及附表編號4 之發電機，亦非電業經營者所設置，雖均為供
    電之設備，惟仍非電業法規範之對象。核被告附表編號1 至
    4 、6 、20、21所為，係犯刑法第320 條第1 項之普通竊盜
    罪；被告附表編號5 所為，則係犯刑法第321 條第1 項第2
    、3 款之攜帶兇器毀壞安全設備竊盜罪；被告附表編號7至
    19所為，係犯電業法第105 條竊取供電設備罪，應依刑法第
    321 條第1 項第3 款之攜帶兇器竊盜罪處斷。被告與丁○○
    間，分別就附表編號3 、4 、5 之犯行，有犯意聯絡及行為
    分擔，應論以共同正犯。
肆、科刑
    被告前後21次犯行，時間緊接，方法相同，觸犯基本構成要
    件相同之罪，顯係基於概括犯意為之，為連續犯，應依刑法
    第56條之規定，從情節最重之附表編號8 攜帶兇器竊盜罪之
    1 罪論，並加重其刑。檢察官就被告附表編號1 以外之竊盜
    犯行雖未起訴，然本院認此部分與起訴部分有連續犯之裁判
    上一罪關係，自應併予審理。再檢察官起訴法條認被告係犯
    刑法第320 條第1 項之竊盜罪，亦與被告併犯加重竊盜犯罪
    之事實不符，然其犯罪之社會基本事實既屬同一，其起訴法
    條應予變更。被告丙○○曾犯強盜案件，經臺灣高等法院高
    雄分院於89年8 月7 日以89年度訴字第648 號判決判處有期
    徒2 年8 月確定，又因傷害案件，經本院於90年3 月19日以
    90年度易字第24號判決判處有期徒刑3 月確定，復因違反毒
    品危害防制條例案件，經臺灣高等法院高雄分院以92年度上
    訴字第1383號判決判處有期徒刑10月確定，再因竊盜案件，
    經臺灣高雄地方法院於92年12月15日以92年度簡上字第363
    號判決判處有期徒刑6 月確定，上開刑期接續執行至94年9
    月6 日完畢，有台灣高等法院被告全國前案紀錄表可按，其
    於有期徒刑執行完畢後5 年內再犯本件有期徒刑以上之罪，
    為累犯，應依刑法第47條之規定，加重其刑，並遞加重之。
    爰審酌被告正值壯年，竟不思以勞力從事正當行業，冀圖僥
    倖，竊取他人之物，不勞而獲，犯後復未全部坦承犯行等一
    切情狀，量處如主文所示之刑，以資懲儆。
伍、廢棄原判決之理由
    原審依竊盜罪予以論科，固非無見，惟原判決就被告附表編
    號1 以外之竊盜犯行未及併予審判，尚有未洽，檢察官上訴
    意旨執此指摘原判決不當，為有理由，原判決既有上開違誤
    之處，自屬無可維持，應予撤銷改判。
    本件原審未及審酌被告連續加重竊盜之罪行，致未適用通常
    程序審理，其所踐行之簡易處刑程序違背法令，為保障當事
    人之審級利益，本院合議庭依通常訴訟程序審判後，按法院
    辦理刑事訴訟簡易程序案件應注意事項第14點規定，應撤銷
    原審判決，以第一審法院之地位，自為第一審通常程序之判
    決。
陸、沒收
    扣案鋼筋12支、破壞剪1 支、黑塑膠帶2 捲，均為被告所有
    供竊盜所用之物，業據其供明在卷，另一扣案之破壞剪1 支
    為共同正犯丁○○所有，供犯罪所用之物，均應依刑法第38
    條第1 項第2 款之規定，宣告沒收。另扣案之電纜線外皮1
    批，係被告竊得電纜線後削除外皮所得之物，非屬被告所有
    ，依法自不得宣告沒收。另扣案之削電線小刀2 支，係被告
    竊取電纜線後，剝除外皮所使用之工具，雖屬被告所有之物
    ，但因未以之為犯罪工具，亦非違禁物，依法不得宣告沒收
    ，均附此敘明。
柒、據上論結
    應依刑事訴訟法第455 條之1 第3 項、第369 條第1 項前段
    、第299 條第1 項前段、第300 條，刑法第28條、第56條、
    第321 條第1 項第3 款，第47條、第38條第1 項第2 款，判
    決如主文。
本案經檢察官葉容芳到庭執行職務
中    華    民      國      95    年   6    月   1    日
                臺灣屏東地方法院刑事第五庭
                              審判長法  官  石家禎
                                    法  官  楊文廣
                                    法  官  林家聖
以上正本證明與原本無異。
如不服本判決應於收受本判決送達後十日內向本院提出上訴書狀
，其未敘述上訴理由者，並得於提起上訴後十日內向本院補提理
由書狀（均須按他造當事人之人數附繕本）「切勿逕送上級法院
」
中    華    民      國      95    年   6    月   1    日
                                    書記官  林鴻仁
附錄本判決論罪科刑法條：
中華民國刑法第三百二十一條
犯竊盜罪而有左列情形之一者，處六月以上、五年以下有期徒刑：
一  於夜間侵入住宅或有人居住之建築物、船艦或隱匿其內而犯之者。
二  毀越門扇、牆垣或其他安全設備而犯之者。
三  攜帶兇器而犯之者。
四  結夥三人以上而犯之者。
五  乘火災、水災或其他災害之際而犯之者。
六  在車站或埠頭而犯之者。
前項之未遂犯罰之。


司法院資訊處製作；財團法人民間司法改革基金會備份。
